臺灣臺中地方法院刑事判決　　　　　　 100年度訴字第1961號
公　訴　人　臺灣臺中地方法院檢察署檢察官
被　　　告　鄭宗
上列被告因搶奪等案件，經檢察官提起公訴（100年度偵字第580
7號），經本院合議庭裁定改依簡式審判程序審理，判決如下：
    主    文
鄭宗犯竊盜罪，累犯，處有期徒刑肆月。又犯搶奪罪，累犯，
處有期徒刑柒月。應執行有期徒刑壹年。
    犯罪事實及理由
一、犯罪事實：鄭宗前於民國91年間，因犯搶奪罪，經臺灣南
    投地方法院以91年度訴字第376號判處有期徒刑1年4月確定
    （下稱第案）；於92年間，因犯竊盜罪，經臺灣南投地方
    法院以92年度易字第243號判處有期徒刑10月確定（下稱第
    案），同年因犯搶奪罪，經臺灣南投地方法院以92年度訴
    字第350號判處有期徒刑4年，經臺灣高等法院臺中分院以92
    年度上訴字第2204號判處有期徒刑3年6月確定（下稱第案
    ），上開第至案件，經臺灣高等法院臺中分院以93年度
    聲字第348號裁定合併定應執行有期徒刑4年2月確定。嗣因
    中華民國九十六年度罪犯減刑條例公布施行，上開第案件
    ，經減刑後與第、案，經臺灣高等法院臺中分院以97年
    度聲字第1393號裁定合併定應執行有期徒刑3年9月確定，於
    96年3月30日假釋付保護管束。惟其於假釋期間，又於96年
    間，因犯搶奪、竊盜等罪，經臺灣雲林地方法院以96年度訴
    字第652號判處有期徒刑1年6月、8月，應執行有期徒刑2年
    確定（下稱第案），及於96年間，因施用第一級毒品案件
    ，分別經臺灣雲林地方法院以96年度訴字第801號、96年度
    訴字第919號各判處有期徒刑7月、7月確定（下稱第、
    案），上開第至案件，經臺灣雲林地方法院以98年度聲
    字第42號裁定合併定應執行有期徒刑3年確定，嗣又於97年
    間，因犯詐欺罪，經臺灣彰化地方法院以98年度易字第881
    號判處有期徒刑5月確定（下稱第案），上開第至案
    件，經臺灣彰化地方法院以98年度聲字第437號裁定合併定
    應執行有期徒刑3年2月確定，經撤銷上開假釋後，執行殘刑
    13日，並接續執行上開上開第至案件，於99年5月26日
    假釋付保護管束，於同年9月24日保護管束期滿未經撤銷假
    釋而執行完畢。詎仍不知悔悟，分別為下列犯行：
(一)、於99年10月7日20時前某時許，在臺中市霧峰區（即改制前
    臺中縣霧峰鄉○○○路1137巷口旁，見廖佳慶所有之車牌號
    碼YIV-938號重型機車停放於該處，無人看管，竟意圖為自
    己不法之所有，基於竊取他人動產之犯意，以其所有之鑰匙
    1支（未扣案）插入電門鎖啟動之方式竊取該機車，得手後
    騎乘該機車離去。
(二)、於竊得上開車牌號碼YIV-938號機車後，其因缺錢花用，而
    騎乘該機車在臺中市○區路上隨機尋找下手搶奪之目標。於
    99年10月7日日22時20分許，在臺中市○區○○路2段與柳川
    西路3段交岔路口處，見凌薇婷行走在該處路旁且右手提有
    手提包，認有機可趁，即基於意圖為自己不法所有之搶奪犯
    意，騎乘上開重型機車自後方靠近凌薇婷，趁凌薇婷不備之
    際，徒手搶奪凌薇婷拿於手上之黑色手提包1只【內含現金
    即新臺幣（下同）2500元、公司識別證、身分證、駕照、健
    保卡各1張、手機2支、金融卡4張等物品】，得手後離去。
    其後因該機車內之汽油已用罄，乃將該機車棄置於南投縣草
    屯鎮○○路642-3號「三隆加油站」旁。其將搶奪之凌薇婷
    之手提包內現金及手機1支留下，將該支手機持至臺中市○
    ○區○○路368號「冠億通訊行」變賣得款1000元供己花用
    外，將該手提包棄置於臺中市霧峰區烏溪橋下，其餘物品則
    丟棄在山隆加油站前排水溝。嗣因其另案涉及竊盜等犯行，
    而於99年11月初某日以電話聯絡臺中市政府警察局豐原分局
    合作派出所員警張禹錫表示願自首前揭竊盜、搶奪犯行。於
    100年11月8日22時許，經鄭宗帶同員警張禹錫至上揭行竊
    、丟棄機車、行搶及皮包置棄地點勘察，且帶同員警張禹錫
    至「冠億通訊行」查詢其販賣前揭所搶得手機之紀錄，而就
    上開竊盜、搶奪犯行向警自首並接受裁判。
二、證據名稱：
(一)、被告鄭宗於警詢、偵查及本院審理時之自白。
(二)、證人即被害人廖佳慶、證人林益成於警詢、偵查中之證述、
    證人即被害人凌薇婷、證人林奕誠於警詢中之證述。
(三)、卷附失車一案件基本資料詳細畫面報表、客戶舊機回收表、
    南投縣政府警察局車輛尋獲電腦輸入單各乙份、刑案現場照
    片8張、機車照片4張可參。
三、論罪科刑部分：
(一)、核被告鄭宗所為，就犯罪事實(一)部分，係犯刑法第320條
    第1項之竊盜罪；就犯罪事實(二)部分，則係犯同法第325條第
    1項之搶奪罪。
(二)、被告就前揭竊盜、搶奪犯行間，犯意各別，行為互殊，應予
    分論併罰。
(三)、被告有前揭犯罪事實欄所示有期徒刑執行完畢乙節，有臺灣
    高等法院被告前案紀錄表附卷可稽，其受有期徒刑執行完畢
    後5年內故意再犯本案有期徒刑以上之2罪，均為累犯，應依
    刑法第47條第1項之規定，分別加重其刑。
(四)、又被告於99年11月月初某日，以電話聯絡臺中市政府警察局
    豐原分局合作派出所員警張禹錫表示願自首前揭竊盜、搶奪
    犯行。於100年11月8日22時許，經鄭宗帶同員警張禹錫至
    上揭行竊、丟棄機車、行搶及皮包置棄地點勘察，且帶同員
    警張禹錫至「冠億通訊行」查詢其販賣前揭所搶得手機之紀
    錄，而主動供出上開竊盜、搶奪犯行乙節，有臺中市政府警
    察局豐原分局社口派出所警員張禹錫於100年7月26日所製作
    之職務報告乙份在卷可參，則被告既於警察查悉其上開竊盜
    、搶奪犯行前，即主動向警供出該等犯行，並且帶同警方查
    往案發現場查證而接受裁判，則被告就前揭竊盜、搶奪犯行
    部分符合自首規定，爰均依刑法第62條前段規定減輕其刑，
    並依法先加重後減輕之。
(五)、爰審酌被告前曾有多次因竊盜、搶奪等案件經法院判處罪刑
    確定之刑事犯罪紀錄，並曾因違反毒品危害防制條例、詐欺
    等案件經法院判處罪刑確定之刑事犯罪紀錄，有臺灣高等法
    院被告前案紀錄表附卷可按，素行非佳，其仍不知悛悔警惕
    ，時值青壯，不思以正當手段賺取財物，為貪取不法利益，
    屢蹈前愆，再為本案竊盜、搶奪之犯行，犯罪動機、目的並
    非良善，除造成遭竊及遭搶奪被害人之財產上損害外，對社
    會治安秩序所生之危害非輕，兼衡酌被告犯後尚知醒悟、坦
    承全部犯行，且本件係被告主動向員警自首供出之犯後態度
    ，及其犯罪手段、本案竊盜及搶奪之財物之價值，暨被告之
    智識程度、生活狀況、本案竊得之前開重型機車已返還被害
    人等一切情狀，分別量處如主文所示之刑，並定其應執行之
    刑，以示懲儆。
(六)、至被告所有，用供其竊取上開機車之鑰匙1支，因未扣案，
    且無積極證據證明仍存在，為免日後執行困難，爰不為沒收
    之諭知，末此敘明。
據上論斷，應依刑事訴訟法第273條之1第1項、第299條第1項前
段、第310條之2，刑法第320條第1項、第325條第1項、第47條第
1項、第62條前段、第51條第5款，刑法施行法第1條之1第1項、
第2項前段，判決如主文。
中    華    民    國   100    年    8     月    12    日
                        臺灣臺中地方法院刑事第十三庭
                            法  官  劉麗瑛
以上正本證明與原本無異。
如不服本判決應於收受判決後10日內向本院提出上訴書狀，並應
敘述具體理由；其未敘述上訴理由者，應於上訴期間屆滿後20日
內向本院補提理由書（均須按他造當事人之人數附繕本）「切勿
逕送上級法院」。
                            書記官  王玟
中    華    民    國   100    年    8     月    12    日
附錄論罪科刑法條
刑法第320條第1項
意圖為自己或第三人不法之所有，而竊取他人之動產者，為竊盜
罪，處五年以下有期徒刑、拘役或五百元以下罰金。
刑法第325條第1項
意圖為自己或第三人不法之所有，而搶奪他人之動產者，處六月
以上五年以下有期徒刑。